# 托管企业纳入合并范围的条件

提问人：清风无情 时间：2012-12-14 16:03:29
PRC GAAP或IFRS哪里有明确规定什么情况下被托管企业应该纳入托管方的合并报表合并范围吗？

回答人：chenyiwei
准则体系下没有明确的规定，依靠职业判断确定有无控制。我以前（今年 7 月左右）在本版面上发过一份财政部会计司发给各证券资格所技术负责人的征询意见和我们的回复，可参考。